【裁判字號】    99,易,2191
【裁判日期】    990831
【裁判案由】    竊盜
【裁判全文】
臺灣板橋地方法院刑事判決              99年度易字第2191號
公  訴  人  臺灣板橋地方法院檢察署檢察官
被      告  己○○
上列被告因竊盜案件，經檢察官提起公訴（99年度偵字第14525
號），被告於本院準備程序中就被訴事實為有罪之陳述，經本院
合議庭裁定由受命法官獨任進行簡式審判程序，判決如下：
    主  文
己○○所犯如附表所示之罪，各處如附表所示之刑。應執行有期
徒刑壹年肆月，如易科罰金，以新臺幣壹仟元折算壹日。
    事  實
一、己○○意圖為自己不法之所有，分別於附表所示之時間、地
    點，以自備鑰匙( 未扣案) 開啟機車電門之方式，竊得如附
    表所示之機車，得手後旋即逃離現場，並以竊得之機車供己
    代步之用。嗣經警調閱如附表編號1 所示地點附近之監視器
    後，認己○○犯罪嫌疑重大，經通知己○○於99年4 月29日
    到場說明，己○○乃在有犯罪偵查權限之機關尚未發覺其有
    如附表編號2 至7 所示之竊盜行為前，即主動向員警供承上
    開竊盜犯行，而自首接受裁判，並帶同員警至如附表編號2
    、5 至7 所示之地點尋獲如附表編號2 、5 至7 所示之機車
    ，而查悉上情。
二、案經臺北縣政府警察局海山分局移送臺灣板橋地方法院檢察
    署檢察官偵查後提起公訴。
    理  由
一、程序方面：按除被告所犯為死刑、無期徒刑、最輕本刑為3
    年以上有期徒刑之罪或高等法院管轄第一審案件者外，於第
    一次審判期日前之準備程序進行中，被告先就被訴事實為有
    罪之陳述時，審判長得告知被告簡式審判程序之旨，並聽取
    當事人、代理人、辯護人及輔佐人之意見後，裁定進行簡式
    審判程序，刑事訴訟法第273 條之1 第1 項定有明文。經核
    ，本件被告己○○所犯係死刑、無期徒刑、最輕本刑為3 年
    以上有期徒刑以外之罪，其於準備程序中就被訴事實為有罪
    之陳述，經法官告知簡式審判程序之旨，並聽取公訴人、被
    告之意見後，本院爰依首揭規定，合議裁定由受命法官獨任
    進行簡式審判程序，合先敘明。
二、上揭事實，業據被告於偵查中、本院準備程序及審理時坦承
    不諱，核與證人即被害人甲○○、丙○○及庚○○於警詢時
    所為之證述、證人即被害人辛○○、戊○○、丁○○及乙○
    ○於警詢、偵查中所為之證述情節相符，並有監視錄影翻拍
    照片4 張、被告現場指認照片10張、對於臺北縣政府警察局
    車輛協尋即尋獲電腦輸入單共10張、贓物認領保管單5 張、
    搜索扣押筆錄、扣押物品目錄表各4 份在卷足佐，因認被告
    自白與事實相符，堪予採信。本件罪證明確，被告犯行洵堪
    認定，應予依法論科。
三、論罪科刑之理由：
(一)、核被告所為，均係犯刑法第320 條第1 項竊盜罪，其先後所
    犯如附表編號1 至7 所示各次竊盜犯行，犯意有別，行為互
    殊，應予分論併罰。又查被告前因轉讓毒品及無故持有刀械
    ，而經本院以95年度訴字第2430號分別判處有期徒刑10月、
    3 月，應執行有期徒刑1 年確定；復因施用毒品案件，經本
    院以94年度簡字第5295號判處有期徒刑5 月確定；再因違反
    槍砲彈藥刀械管制條例案件，經本院以94年度訴字第2220號
    判處有期徒刑3 年10月，併科罰金新臺幣( 下同)30 萬元確
    定；嗣再經本院以97年度聲減字第229 號就其上開所犯轉讓
    毒品及無故持有刀械罪、施用毒品罪各減刑為有期徒刑5 月
    、1 月又15日、2 月15日，並與違反槍砲彈藥刀械管制條例
    案件定其應執行刑為有期徒刑4 年3 月、併科罰金30萬元確
    定，於98年3 月6 日假釋出監，惟於假釋期間再犯施用毒品
    罪，上開假釋乃經撤銷，而於99年5 月21日入監執行殘刑有
    期徒刑7 月5 日等情，有臺灣高等法院被告前案紀錄表附卷
    可憑，而本案被告所犯如附表所示之竊盜犯行，既皆係被告
    於前揭假釋期間所犯，自不構成累犯，起訴意旨認本案應依
    刑法第47條第1 項累犯之規定加重其刑，即有誤會，附此敘
    明。
(二)、而被告係因員警調閱如附表編號1 所示地點附近之監視器後
    ，認被告嫌疑重大，經通知被告到場說明，被告乃在有犯罪
    偵查權限之機關尚未發覺其有如附表編號2 至7 所示之竊盜
    行為前，即主動向員警供承上開竊盜犯行，而自首接受裁判
    ，此觀諸移送單位之移送書、被告之警詢筆錄所載甚明，經
    核符合自首要件，故就附表編號2 至7 部分，符合自首之要
    件，爰依刑法第62條前段規定減輕其刑。
(三)、爰審酌被告前正值年輕力壯，不思依循正軌賺取財物，反而
    以自備之鑰匙竊取被害人之機車作為代步使用，並於使用完
    畢後隨手棄置於路旁，對社會治安被害人財產安全危害甚鉅
    ；兼衡其犯罪之動機、目的、智識程度、所竊得財物之價值
    、如附表編號1 至3 、5 至7 所示之機車業已發還予被害人
    ，暨被告犯後尚能坦承犯行之態度等一切情狀，分別量處如
    主文所示之刑，並諭知易科罰金之折算標準，及定其應執行
    刑和易科罰金之折算標準，以資懲儆。
據上論斷，應依刑事訴訟法第273 條之1 第1 項、第299 條第1
項前段，刑法第320 條第1 項、第41條第1 項前段、第8 項，第
62條前段、第51條第5 款，刑法施行法第1 條之1 ，判決如主文
。
本案經檢察官黃致中到庭執行職務。
中    華    民    國    99    年    8     月    31    日
                  刑事第十四庭   法  官   陳昭筠
以上正本證明與原本無異。
如不服本判決應於送達後10日內向本院提出上訴狀。
                                 書記官   黃文儀
中    華    民    國    99    年    8     月    31    日
附錄本案論罪科刑法條全文
中華民國刑法第320條第1項
意圖為自己或第三人不法之所有，而竊取他人之動產者，為竊盜
罪，處5  年以下有期徒刑、拘役或 5 百元以下罰金。
附表
┌──┬──────┬────────┬───┬────┬───────┬───────┐
│編號│時  間      │地    點        │被害人│機車車號│是否尋獲發還  │所犯罪名及宣告│
│    │            │                │      │        │              │刑            │
├──┼──────┼────────┼───┼────┼───────┼───────┤
│一  │99年4月15 日│臺北縣板橋市陽明│辛○○│KWM-470 │是            │己○○竊盜，處│
│    │23時15分許  │街283號前       │      │( 起訴書│              │有期徒刑肆月，│
│    │            │                │      │誤載為  │              │如易科罰金，以│
│    │            │                │      │KUM-470)│              │新臺幣壹仟元折│
│    │            │                │      │        │              │算壹日。      │
├──┼──────┼────────┼───┼────┼───────┼───────┤
│二  │99年4月16日 │臺北縣土城市福仁│戊○○│BFD-870 │由被告帶同員警│己○○竊盜，處│
│    │2時許       │街49號前        │      │        │至臺北縣土城市│有期徒刑貳月，│
│    │            │                │      │        │中央路2 段14巷│如易科罰金，以│
│    │            │                │      │        │17弄口尋獲    │新臺幣壹仟元折│
│    │            │                │      │        │              │算壹日。      │
├──┼──────┼────────┼───┼────┼───────┼───────┤
│三  │99年4月20日 │臺北縣板橋市長安│丁○○│EET-532 │是            │己○○竊盜，處│
│    │2時許       │街331巷79號前   │      │        │              │有期徒刑貳月，│
│    │            │                │      │        │              │如易科罰金，以│
│    │            │                │      │        │              │新臺幣壹仟元折│
│    │            │                │      │        │              │算壹日。      │
├──┼──────┼────────┼───┼────┼───────┼───────┤
│四  │99年4月21日 │臺北縣板橋市民生│乙○○│KU6-369 │尚未尋獲      │己○○竊盜，處│
│    │2時許       │路3段103號前    │      │        │              │有期徒刑月，│
│    │            │                │      │        │              │如易科罰金，以│
│    │            │                │      │        │              │新臺幣壹仟元折│
│    │            │                │      │        │              │算壹日。      │
├──┼──────┼────────┼───┼────┼───────┼───────┤
│五  │99年4月25日 │臺北縣三重市信義│甲○○│MDS-217 │由被告帶同員警│己○○竊盜，處│
│    │19時許      │西街92號前      │      │        │至臺北縣三重市│有期徒刑貳月，│
│    │            │                │      │        │重陽路5 段409 │如易科罰金，以│
│    │            │                │      │        │號前尋獲      │新臺幣壹仟元折│
│    │            │                │      │        │              │算壹日。      │
├──┼──────┼────────┼───┼────┼───────┼───────┤
│六  │99年4月26日 │臺北縣三重市重新│丙○○│QHR-631 │由被告帶同員警│己○○竊盜，處│
│    │18時許      │路5段與五谷王北 │      │        │至臺北縣土城市│有期徒刑貳月，│
│    │            │街口附近        │      │        │金城路永豐街口│如易科罰金，以│
│    │            │                │      │        │尋獲          │新臺幣壹仟元折│
│    │            │                │      │        │              │算壹日。      │
├──┼──────┼────────┼───┼────┼───────┼───────┤
│七  │99年4月28日 │臺北縣土城市延和│庚○○│CWZ-130 │由被告帶同員警│己○○竊盜，處│
│    │傍晚某時許  │路114號前       │      │        │至臺北縣板橋市│有期徒刑貳月，│
│    │            │                │      │        │雨農路18巷口尋│如易科罰金，以│
│    │            │                │      │        │獲            │新臺幣壹仟元折│
│    │            │                │      │        │              │算壹日。      │
└──┴──────┴────────┴───┴────┴───────┴───────┘

司法院資訊處製作；財團法人民間司法改革基金會備份。
